臺灣高等法院刑事裁定
109年度聲字第2465號
聲  請  人  臺灣高等檢察署檢察官
受  刑  人  魏智勇



上列聲請人因受刑人數罪併罰有二裁判以上，聲請定其應執行之
刑（聲請案號：109年度執聲字第1134號），本院裁定如下：
    主  文
魏智勇因犯如附表所示各罪所處之刑，應執行有期徒刑陸年捌月
。
    理  由
一、聲請意旨略以：受刑人魏智勇因違反毒品危害防制條例等數
    罪，先後經判決確定如附表，應依刑法第53條、第51條第5
    款規定，定其應執行之刑，爰依刑事訴訟法第477條第1項聲
    請裁定定其應執行刑等語。
二、查受刑人行為後，刑法第50條已於民國102年1月23日修正公
    布，並自102年1月25日施行。修正前刑法第50條：「裁判確
    定前犯數罪者，併合處罰之。」之規定，業經修正為：「裁
    判確定前犯數罪者，併合處罰之。但有下列情形之一者，不
    在此限：一、得易科罰金之罪與不得易科罰金之罪。二、得
    易科罰金之罪與不得易服社會勞動之罪。三、得易服社會勞
    動之罪與不得易科罰金之罪。四、得易服社會勞動之罪與不
    得易服社會勞動之罪。前項但書情形，受刑人請求檢察官聲
    請定應執行刑者，依第51條規定定之。」則依修正後規定，
    對於裁判前所犯數罪存有該條第1項但書各款所列情形，除
    受刑人請求檢察官聲請定應執行刑者外，已不得併合處罰之
    。參諸刑法總則編第七章有關數罪併罰之規定，係立法者基
    於刑事政策之考量，避免數罪累計而處罰過嚴，罪責失衡，
    藉此將被告所犯數罪合併之刑度得以重新裁量，防止刑罰過
    苛，以保障人權；惟如受刑人所犯之數罪中有原得易科罰金
    之罪者，將因合併定執行刑之他罪而產生不同之結果，於數
    罪中兼有不得易科罰金之刑時，經定其應執行刑，原可易科
    罰金之刑，亦不得易科罰金，於被告是否有利，仍應依個別
    情狀甄別之，依修正後規定，於裁判前所犯數罪兼有得易科
    罰金之罪與不得易科罰金之罪時，其是否依刑法第51條定應
    執行刑，繫乎受刑人之請求與否，而非不問被告之利益與意
    願，一律併合處罰之，經比較結果，應以修正後之規定較有
    利於本件受刑人，應適用修正後之刑法第50條規定。
三、經查：
  ㈠本件受刑人因違反毒品危害防制條例等罪，經臺灣新北地方
    法院及本院分別判處如附表所示之刑，均經分別確定在案，
    有各該刑事判決書及本院被告前案紀錄表附卷可憑（見本院
    卷第11至40、45至46頁）。
  ㈡受刑人所犯如附表編號2所示之罪所處之刑得易科罰金，另附
    表編號1、3所示之罪所處之刑則均不得易科罰金，核屬刑法
    第50條但書第1項第1款情形，依同條第2 項規定，須經受刑
    人請求檢察官聲請定其應執行刑者，始得全部依第51條規定
    合併定其應執行之刑。茲受刑人業已請求檢察官聲請合併定
    其應執行之刑，此有受刑人簽署之109年5月22日執行筆錄在
    卷可稽（見本院卷第53頁），故經本院審核，認聲請為正當
    。
  ㈢而按法律上屬於自由裁量之事項，有其外部性界限及內部性
    界限，並非概無拘束。依據法律之具體規定，法院應在其範
    圍選擇為適當之裁判者，為外部性界限；而法院為裁判時，
    應考量法律之目的，及法律秩序之理念所在者，為內部性界
    限。法院為裁判時，二者均不得有所踰越。在數罪併罰，有
    二裁判以上，定其應執行之刑時，固屬於法院自由裁量之事
    項，然仍應受前揭外部性界限及內部性界限之拘束（最高法
    院94年度台非字第233號判決意旨參照）。本件附表編號1、
    2所示之罪，業經臺灣新北地方法院以106年度聲字第1658號
    裁定定應執行有期徒刑1年等情，有上開刑事裁定書及本院
    被告前案紀錄表附卷可按（見本院卷第11、47頁），爰審酌
    該內部性及外部性界限，及受刑人所犯上開各罪之犯罪類型
    、態樣、侵害法益等情狀，復就其所犯數罪為整體之非難性
    評價後，定其應執行之刑如主文所示。至附表編號1、2部分
    雖已執行完畢，但此僅屬將來檢察官指揮執行時應將已執行
    完畢之日數予以扣除之問題，並不影響本件定應執行刑之裁
    定，併予敘明。
四、爰依刑事訴訟法第477條第1項，刑法第2條第1項但書、第50
    條第2項、第53條、第51條第5款，裁定如主文。
中　　華　　民　　國　　109 　年　　6 　　月　　29　　日
                  刑事第二十五庭審判長法　官  宋松璟
                                      法　官  文家倩
                                      法　官  黃翰義
以上正本證明與原本無異。
如不服本裁定，應於收受送達後五日內向本院提出抗告狀。
                                      書記官  賴又瑄
中　　華　　民　　國　　109 　年　　7 　　月　　1 　　日
附表：
編號  1 2 3 罪名  毒品危害防制條例 （持有二級毒品） 毒品危害防制條例 （施用二級毒品） 毒品危害防制條例 （運輸一級毒品） 宣告刑  有期徒刑9月 有期徒刑4月 有期徒刑6年 犯罪日期  105年5月10日 105年5月9日 101年10月21日 偵查（自訴）機關年度案號  臺灣新北地方檢察署105年度毒偵字第3902號 臺灣新北地方檢察署105年度毒偵字第3902號 臺灣桃園地方檢察署102年度偵字第23233號 最後事實審 法院 臺灣新北地方法院 臺灣新北地方法院 本院  案號 105年度審訴字第1652號 105年度審訴字第1652號 108年度重上更一字第24號  判決日期 105年11月7日 105年11月7日 108年11月12日 確定判決 法院 最高法院 本院 同上  案號 106年度台上字第966號 105年度上訴字第3141號 同上  確定日期 106年3月2日 105年12月29日 108年11月29日